# 收入核算疑问

提问人：fuqumian 时间：2023-10-31 18:00:00
集团内有两家物业公司A和B，B物业公司无法投标承接某物业项目，因此让A物业公司投标并承接了该物业项目。
合同层面：A物业公司承接后，与业主签订了 1 年期的物业服务合同，合同金额 600 万元，随后又与B物业公司签订了物业服务外包合同，约定将部分物业服务（保洁服务和秩序维护服务）外包给B物业公司，合同金额 580 万元。
经了解，实际上，业主的物业服务全部由B物业公司提供，而非仅限于物业服务外包合同约定的保洁服务和秩序维护服务。A物业公司仅参加了投标和签订了合同，以及后续收款和转付给B物业公司，并未为业主提供任何物业服务。
财务核算：A物业公司将收到业主的 600 万元物业费确认了收入，同时将付给B物业公司的 580 万元计入管理费用（未计入成本是因为物业服务不是A物业公司提供，所以不属于成本）。
请问财务核算是否合理正确？该问题是否涉及主要责任人和代理人的问题，根据业务实质，是否应当采用净额法核算，而非总额法？如果采用总额法，是否应当计入成本，而非费用？

回答人：chenyiwei
从主帖信息看，A属于代理人，只能按净额确认居间服务收入（ 20 万元）；B公司才是向业主提供物业服务的主要责任人，根据提供服务情况确认收入，B公司理论上应按 600 万元确认收入， 20 万元确认为销售费用（合同取得成本）。